臺灣臺南地方法院刑事判決　　　　　　　94年度易緝字第13號
公　訴　人　臺灣台南地方法院檢察署檢察官
被　　　告　丙○○　男　35歲.
　　　　　　　　　　　樓
右列被告因恐嚇取財等案件，經檢察官提起公訴（九十三年度偵
字第二九九三、二二三三、二二三四號），被告於準備程序中，
就被訴之事實為有罪之陳述，經裁定進行簡式審判程序，本院判
決如左：
    主  文
丙○○共同意圖為自己不法之所有，以恐嚇使人將本人之物交付
，未遂，累犯，處有期徒刑壹年參月。
扣案之Ｖ８錄影帶母帶壹卷、光碟片貳組肆片、行動電腦壹台、
竊錄用行動電話壹支、接收器壹組，均沒收。
    事  實
一、丙○○有多次犯罪前科，於民國九十一年六月間又因誣告案
    件，經台灣高等法院台南分院判處有期徒刑三月確定。於九
    十二年八月二十八日執行完畢，仍不思悔改。因其朋友潘經
    太（另已審結）於民國九十一年間偶然之機會下透過邱柏龍
    （另已行審結）介紹而認識乙○○（藝名安迪），而潘經太
    因不滿乙○○之行事作風，而由邱柏龍處得知乙○○於九十
    二年十二月十一日晚間，將至台北市○○區○○路三段七十
    二號「哈拉ＫＴＶ」參加朋友之生日宴會，且得知乙○○偶
    有施用毒品之行為（乙○○涉嫌施用毒品案件，業由檢察官
    呈請臺灣高等法院檢察署移轉臺灣士林地方法院檢察署偵辦
    ），二人遂起意要竊錄乙○○於參加私人生日宴會之非公開
    活動情形，然因二人對於密錄等電子器材並不熟悉，遂由潘
    經太邀集對於密錄器材較為熟悉之盧柏宏及林一華（二人均
    另已審結）參與竊錄乙○○之非公開活動行為，而於盧柏宏
    、林一華二人應允後，其等四人即基於共同犯意之聯絡，由
    潘經太與盧柏宏先行至台北市○○路一家電子器材行購買密
    錄所需之器材，備妥所有器材後，遂由邱柏龍與潘經太於九
    十二年十二月十一日晚間，進入哈拉ＫＴＶ五０七室內與乙
    ○○等人一同唱歌同歡，盧柏宏、林一華則於隔壁包箱內操
    作接收器及觀看接收訊號，潘經太則於五０七包箱內，持一
    外型為行動電話之監視器材，密錄乙○○等人在該包箱內疑
    似施用毒品之行為，而以此種方式竊錄乙○○等人非公開之
    活動；潘經太、盧柏宏、林一華三人於竊錄完乙○○等人之
    非公開活動後，明知該Ｖ８母帶所竊錄之內容為他人非公開
    之活動，竟隨即將該竊錄所得之母帶攜至盧柏宏在台北市○
    ○○路○段一號五樓之十七所任職之公司，並由林一華透過
    盧柏宏之電腦操作，將該母帶燒錄成光碟片，而重製該母帶
    之內容，隨後該光碟片及Ｖ８母帶則由潘經太帶走；而林一
    華與盧柏宏於潘經太離去後，隨即又以該電腦內暫存之母帶
    內容燒錄二組光碟片（共四片光碟片），並將母帶內容重製
    於盧柏宏所有之行動電腦硬碟內，擬將該光碟片賣與「壹週
    刊」及中國國民黨；潘經太於取得Ｖ８母帶及光碟片後，即
    至臺南市思考如何以該光碟片向乙○○恐嚇取財，然因當時
    僅有其一人在臺南，為使計畫周詳，乃夥同陶自輝（另已審
    結）、與丙○○一同謀議如何以該光碟片向乙○○恐嚇取財
    ，渠三人謀議後，即基於共同犯意之聯絡，由丙○○書寫恐
    嚇信函，再由潘經太與陶自輝二人於九十三年二月九日下午
    至高雄縣路竹鄉某家宅配通公司，將恐嚇信函連同光碟片郵
    寄給乙○○，而於確定乙○○已經收到該恐嚇信函及光碟片
    後，陶自輝、丙○○二人分別於九十三年二月十日晚間及十
    一日以行動電話（門號0000000000號、該行動電
    話業遭陶自輝丟棄）及臺南市○○路之公用電話撥打乙○○
    所有行動電話（門號0000000000號），恐嚇乙○
    ○需以新台幣（下同）三百萬元買回該光碟片，然因乙○○
    心生畏懼乃帶同妻小避居美國而不遂，嗣經警循級於九十三
    年二月十九日晚上八時許，在臺南市○○街七十二號十樓之
    三拘提潘經太到案，並於該處搜獲Ｖ８母帶一卷，且於同日
    拘提陶自輝到案，而盧柏宏、林一華二人得知潘經太到案後
    ，隨即於九十三年二月二十四日自動到案說明，並經其同意
    搜索而於盧柏宏之住處及車內搜獲竊錄用行動電話一支、接
    收器一組、光碟片二組（共四片）、行動電腦一台。
三、案經乙○○訴由內政部警政署刑事警察局移送臺灣臺南地方
    法院檢察署檢察官偵查及檢察官自動檢舉偵查起訴。
    理  由
一、右揭犯罪事實，業據被告丙○○於審理中供承不諱。核與同
    案被告潘經太、林一華、盧柏宏與陶自輝等四人於偵、審中
    所供述之情節相符。並經被害人乙○○於偵查中到庭指訴甚
    詳。此外，又有Ｖ８錄影帶母帶壹卷、光碟片貳組肆片、行
    動電腦壹台、竊錄用行動電話壹支、接收器壹組等扣案足資
    。本件罪證明確，被告犯行堪以認定。
二、核被告丙○○所為，係犯刑法第三百四十六條第三項、第一
    項之恐嚇取財未遂罪。被告丙○○與潘經太、陶自輝等三人
    間，就前揭所犯刑法第三百四十六條第三項、第一項之恐嚇
    取財未遂犯行，有犯意聯絡與行為分擔，應依共同正犯論處
    。被告丙○○已著手於上開恐嚇取財之犯罪行為之實行而不
    遂，為未遂犯，均依刑法第二十六條規定按既遂犯之刑度減
    輕之。又被告丙○○前於九十一年間，因犯誣告罪，經台灣
    高等法院台南分院判處有期徒刑三月確定，於九十二年八月
    二十八日執行完畢，有台灣台南地方法院檢察署刑案資料查
    註紀錄表在卷可按，其於五年之內再犯本件有期徒刑以上之
    罪，為累犯，應依法加重其刑；並依刑法第七十一條第一項
    先加後減。爰審酌本件被害人乙○○即藝名安迪者，雖曾因
    拍攝「非常光碟」之政治諷刺劇而名躁一時，又本件於案發
    時亦經媒體多次揭露，頗受社會大眾關注，但本院已排除此
    無謂之紛擾，仍本於對法之確信與認知，為公平獨立之審判
    。審酌被告丙○○僅有多次犯罪前科，有臺灣高等法院被告
    全國前案紀錄表、臺灣高等法院檢察署刑案記錄簡覆表在卷
    可按，惟明知竊錄告訴人之非公開活動，嚴重侵害他人隱私
    權，意竟與陶自輝與潘經太持以恐嚇他人，造成社會恐怖心
    理，對告訴人所造成心理之傷害不小，且犯後拒不到場接受
    偵審程序，經通緝後始為警緝獲到場受審，但尚能坦承認錯
    ，應有悔意，其備僅參與恐嚇取財犯行，未參與竊錄之犯行
    及其犯罪之動機、目的、手段等一切情狀，分別量處如主文
    所示之刑。末查，扣案之Ｖ８錄影帶母帶一捲、光碟片二組
    四片、行動電腦一台等，係其等與共犯潘經太等人持以犯罪
    之物，仍應依刑法第三百十五條之三宣告沒收之。另扣案之
    竊錄用行動電話一支、接收器一組，係共犯潘經太等所購得
    ，為共同被告所有，且供犯罪之用，業被告潘經太於警訊時
    供明，爰依刑法第三十八條第一項第二款宣告沒收。其餘扣
    案物品，因查無係供本件犯罪之用，不宜宣告沒收，附此敘
    明。
據上論斷，應依刑事訴訟法第二百七十三條之一第一項、第二百
九十九條第一項前段，刑法第二十八條、第三百四十六條第三項
、第一項、第二十六條前段、第七十一條第一項、第四十七條、
第三百十五條之三、第三十八條第一項第二款，罰金罰鍰提高標
準條例第一條前段，判決如主文。
本案經檢察官甲○到庭執行職務
中　　華　　民　　國　　94　　年　　4 　　月　　6 　　日
                     臺灣臺南地方法院刑事第七庭
                           法  官  朱中和
右正本證明與原本無異。
如不服本判決，應於判決送達後十日內向本院提出上訴狀 (應抄
附繕本)。
                           書記官  陳著振
中　　華　　民　　國　　94　　年　　4 　　月　　7 　　日
附錄本案所犯法條全文：
中華民國刑法第三百一十五條之一：
有左列行為之一者，處三年以下有期徒刑、拘役或三萬元以下罰
金：一無故利用工具或設備窺視、竊聽他人非公開之活動、言論
或談話者。二無故以錄音、照相、錄影或電磁紀錄竊錄他人非公
開之活動、言論或談話者。
中華民國刑法第三百一十五條之二：
意圖營利供給場所、工具或設備，便利他人為前條之行為者，處
五年以下有期徒刑、拘役或科或併科五萬元以下罰金。
意圖散布、播送、販賣而有前條第二款之行為者，亦同。
明知為前二項或前條第二款竊錄之內容而製造、散布，播送或販
賣者，依第一項之規定處斷。
前三項之未遂犯罰之。
中華民國刑法第三百四十六條：
意圖為自己或第三人不法之所有，以恐嚇使人將本人或第三人之
物交付者，處六月以上五年以下有期徒刑，得併科一千元以下罰
金。
以前項方法得財產上不法之利益，或使第三人得之者，亦同。
前二項之未遂犯罰之。
